【裁判字號】    89,交聲,53
【裁判日期】    890630
【裁判案由】    聲明異議
【裁判全文】
臺灣高雄地方法院交通事件裁定                      八十九年度交聲字第五三號
    異  議  人  乙○○
    即受處分人
右列受處分人因違反道路交通管理處罰條例案件，對於高雄市交通事件裁決所八十九
年四月十一日所為之處分（原處分：高市裁監字第三○—Ｂ00000000號），
聲明異議，本院裁定如左：
    主  文
異議駁回。
    理  由
一、本件異議意旨略以：異議人所有引擎號碼ＳＣ三二Ｅ—00000000號之重
    型機車，係其經由海關拍賣所購得，為有合法來源之原裝進口車輛，非拼裝車輛
    ，且於民國八十九年三月四日下午三時十分，係放置於其工作之牙醫診所樓下，
    警員舉發時，其在上開處所樓上工作，並無行駛之狀況，警員稱該機車有行駛於
    三多三路快車道之情事，而卻無法提出該機車確有行駛之證據，竟逕行舉發，顯
    有不當，因此提出異議。
二、按道路交通管理處罰條例第十二條第一項第一款對未領用牌照行駛者之處罰，係
    針對具有來歷證明之汽車，未領用牌照行駛者所為之處罰；而未有來歷證明之汽
    車，即屬私自組裝之拼裝車輛，應依同條第一項第二款拼裝車輛，未經核准領用
    照行駛之規定予以處罰。又由海關核准以機車零件進口組成之重型機車，未領牌
    照違規行駛，仍以拼裝車論處，交通部八十四年十月十二日交路（８４）字第○
    四○六五九號函及同年十一月八日交路（８４）字第○四二六○九號函揭示詳細
    。又汽車新領牌照登記應繳驗車輛來歷憑證，且不分車輛係國內製造或國外進口
    ，均應繳驗出廠證明，以作為車輛來歷憑證，道路交通安全規則第十七條定有明
    文。經查：（一）上開車輛係拼裝車輛，且未懸掛車牌之事實，業據證人即處理
    本事件之交通警察甲○○到庭結證屬實。且異議人提出之海關拍賣標售車輛明細
    單，係拍賣物品及條件之公告，除記載不發進口證明及標售證明外，復限制得標
    人應於得標次日起，一個月內退運出口，又依異議人提出之海關進口報單，其上
    除記載引擎號碼等零組件共十三件外，並無任何完整車輛之出廠證明，有上開明
    細單及進口報單附卷可稽。因此，依上開說明，異議人所提之證明文件並非完整
    車輛之出廠證明，非屬車輛來歷憑證，更無法據以申請新領牌照，顯見上開車輛
    係由異議人以上開拍得之零組件自行拼裝組成，應屬拼裝車輛，堪予認定。（二
    ）異議人於八十九年三月四日下午三時十分在三多路上騎乘上開車輛之事實，復
    據證人甲○○到庭證述詳確，並有卷附高市警刑字第Ｂ00000000舉發違
    反道路交通管理事件通知單一紙可按，且上開車輛於警員舉發時係停放於高雄市
    ○○○路二一八之四號前汽車停車格外之慢車道上，並有照片一張在卷足憑，可
    見異議人確有行駛上開車輛之事實，其辯稱上開車輛停放於上開處所騎樓下，無
    行駛之狀況云云，顯係卸責之詞，不足採信。參以證人甲○○確係於八十八年三
    月四日下午三時二分至十分許，在高雄市○○○路二一四之二號至二一八之四號
    間執行交通違規取締之勤務，復有高市警刑字第Ｂ00000000、Ｂ000
    00000、Ｂ00000000舉發違反道路交通管理事件通知單各一紙在卷
    可資佐證，益證異議人有騎乘上開車輛而遭取締之事實。綜上所述，上開車輛係
    未懸掛車牌之拼裝車輛，且異議人確有騎乘上開車輛在道路上行駛之事實，原處
    分機關據以援引道路交通管理處罰條例第十二條第一項第二款拼裝車輛，未經核
    准領用牌照行駛之規定，裁處新台幣七千二百元，並沒入上開機車，核無不當。
    本件聲明異議顯無理由，應予駁回。
二、據上論斷，應依道路交通案件處理法第十九條，裁定如主文。
中      華      民      國      八十九      年    六      月    三十    日
                                      臺灣高雄地方法院交通法庭
                                          法  官  王  俊  隆
右正本證明與原本無異。
如不服本裁定，應於裁定送達後五日內，向本院提出抗告狀。
                                          書記官  涂  亨  玉
中      華      民      國      八十九      年    六      月    三十    日


司法院資訊處製作；財團法人民間司法改革基金會備份。
